【裁判字號】    95,易,2314
【裁判日期】    951228
【裁判案由】    竊盜等
【裁判全文】
臺灣板橋地方法院刑事判決              95年度易字第2314號
公  訴  人  臺灣板橋地方法院檢察署檢察官
被      告  乙○○
                    （
上列被告因竊盜等案件，經檢察官提起公訴（95年度偵字第
23046號、24410 號），本院依簡式審判程序判決如下：
    主  文
乙○○收受贓物，累犯，處有期徒刑肆月。又竊盜未遂，累犯，
處有期徒刑參月。又竊盜，累犯，處有期徒刑肆月。應執行有期
徒刑拾月。
    事  實
一、乙○○前因竊盜案件，經本院以九十一年度易字第一九一號
    判決判處有期徒刑十月確定，於民國九十二年八月十五日執
    行完畢。詎猶不知悔改：
  (一)緣林朝木（由檢察官另行處理）於九十五年九月三十日晚間
    十時四十五分許，在臺北縣蘆洲市○○○路○段與九芎街七
    十一巷口，竊得張明增所看管、如附表所示之白鐵接管等物
    後，在上址附近巧遇乙○○，乙○○亦已明知該等白鐵接管
    係林朝木犯竊盜罪所得之贓物，竟仍予收受，且為載運上開
    白鐵接管前往他處變賣，又意圖為自己不法之所有，於同日
    晚間十時五十分許，在上址附近，以不知何人所有之鑰匙一
    把，發動林居正所有、停放於該處之車號ＣＧＣ－４２５號
    重型機車，惟尚未竊取得手，即因行跡可疑，遭巡邏員警盤
    查而查獲，並扣得前述不知何人所有之鑰匙一把。
  (二)乙○○又意圖為自己不法所有，於九十五年十月二十三日下
    午八時許，在臺北縣土城市○○路二十巷巷底，趁甲○○疏
    未將汽車鑰匙取下之際，竊取甲○○所有之車號ＩＳ－４６
    ０７號自用小貨車得手。嗣於同日晚間八時三十分許，乙○
    ○駕駛上開小貨車行經臺北縣土城市○○路十一號前，因神
    色有異而為警查獲。
二、案經臺北縣政府警察局蘆洲分局、土城分局分別移送臺灣板
    橋地方法院檢察署檢察官偵查起訴。本院於準備程序進行中
    ，被告乙○○就被訴事實為有罪之陳述，經告知簡式審判程
    序之旨，並聽取公訴人、被告之意見後，本院合議庭裁定由
    受命法官獨任進行簡式審判程序。
    理  由
一、上揭犯罪事實，業據被告於警詢、偵查及本院準備程序、審
    理時均自白不諱，核與證人即被害人張明增、林居正、甲○
    ○於警詢中指述之情節相符，復據證人林朝木於警詢中指述
    明確，並有贓物認領保管單三紙、車籍作業系統查詢資料一
    紙及現場照片十四張在卷可稽，足認被告之自白與事實相符
    。從而本案事證明確，被告犯行堪予認定。
二、核被告所為，係犯刑法第三百四十九條第一項之收受贓物罪
    、同法第三百二十條第三項、第一項之竊盜未遂罪，及同法
    第三百二十條第一項之竊盜既遂罪。被告前因竊盜案件，經
    本院以九十一年度易字第一九一號判決判處有期徒刑十月確
    定，於九十二年八月十五日執行完畢之事實，有臺灣高等法
    院被告前案紀錄表一份在卷可考，其受有期徒刑之執行完畢
    ，五年內故意再犯本案三件有期徒刑以上之罪，為累犯，均
    應依法加重其刑。又被告於九十五年九月三十日晚間十時五
    十分許，已著手實施竊盜，惟尚未得手，為未遂犯，應依刑
    法第二十五條第二項之規定減輕其刑，並依法先加後減之。
    所犯上開三罪，犯意各別，行為互殊，應分論併罰。檢察官
    雖認被告係與林朝木基於意圖為自己不法所有之犯意聯絡，
    共同竊取林居正所有之ＣＧＣ－４２５號重型機車而未遂，
    然林朝木於警詢中僅陳稱：「我親眼目睹乙○○以撿到乙支
    機車鑰匙插入該ＣＧＣ－４２５重機車電源鎖頭後，並撬開
    電源正要發動因行跡可疑才被警察當場查獲。」等情，被告
    於偵查、本院審理時，亦供陳：「（林朝木有無把風？）沒
    有。」、「（這臺機車林朝木有無要與你一同去偷？）沒有
    。」等語明確，故尚乏積極證據足認被告就此部分之犯行與
    林朝木有犯意聯絡及行為分擔，無從與林朝木成立共同正犯
    ，併此敘明。爰審酌被告素行非端，惟坦承犯行之犯後態度
    ，暨其犯罪之動機、目的、手段、收受及竊盜之財物價值等
    一切情狀，分別量處如主文所示之刑，並定其應執行刑。扣
    案之鑰匙一支，不知何人所有，且被告並無占為己有之意，
    業據被告於本院審理時供陳明確，又非違禁物，爰不併予宣
    告沒收，附此敘明。
三、如不服本判決，得自收受送達之日起十日內，向本院提出上
    訴。
據上論斷，應依刑事訴訟法第二百七十三條之一第一項、第二百
九十九條第一項前段，刑法第三百二十條第一項、第三項、第三
百四十九條第一項、第四十七條第一項、第二十五條第二項、第
五十一條第五款，刑法施行法第一條之一，判決如主文。
本案由檢察官丁○○、丙○○提起公訴，經檢察官溫祖德到庭執
行職務。
中    華    民    國    95    年    12    月    28    日
                  刑事第十庭  法  官  劉元斐
上列正本證明與原本無異。
如不服本判決，應於判決送達後十日內向本院提出上訴書狀 (應
附繕本)，上訴於臺灣高等法院。
                              書記官  郭玉芬
中    華    民    國    95    年    12    月    28    日
附錄本案論罪科刑所引法條：
刑法第三百二十條：
意圖為自己或第三人不法之所有，而竊取他人之動產者，為竊盜
罪，處五年以下有期徒刑、拘役或五百元以下罰金。
意圖為自己或第三人不法之利益，而竊佔他人之不動產者，依前
項之規定處斷。
前二項之未遂犯罰之。
刑法第三百四十九條
收受贓物者，處三年以下有期徒刑、拘役或五百元以下罰金。
搬運、寄藏、故買贓物或為牙保者，處五年以下有期徒刑、拘役
或科或併科一千元以下罰金。
因贓物變得之財物，以贓物論。
附表
┌───┬───────────────────┬──────────┐
│編號  │物品名稱                              │數量                │
├───┼───────────────────┼──────────┤
│一    │白鐵彎管接頭                          │七百三十二個        │
├───┼───────────────────┼──────────┤
│二    │白鐵組合管頭                          │五十二個            │
├───┼───────────────────┼──────────┤
│三    │白鐵三通接管頭                        │二十個              │
├───┼───────────────────┼──────────┤
│四    │白鐵雙頭接管頭                        │四十四個            │
├───┼───────────────────┼──────────┤
│五    │白鐵單頭接管頭                        │三十六個            │
└───┴───────────────────┴──────────┘


司法院資訊處製作；財團法人民間司法改革基金會備份。
